臺灣臺北地方法院刑事判決　　　　　　　99年度易字第3755號
公　訴　人　臺灣臺北地方法院檢察署檢察官
被　　　告　曾志雄
上列被告因性騷擾防治法案件，經檢察官提起公訴（臺灣臺北地
方法院檢察署99年度偵字第26017 號），本院判決如下：
    主  文
曾志雄意圖性騷擾，乘人不及抗拒而為觸摸其臀部之行為，共貳
罪，各處有期徒刑月及有期徒刑肆月，如易科罰金，均以新臺
幣壹仟元折算壹日。應執行有期徒刑陸月，如易科罰金，以新臺
幣壹仟元折算壹日。
    事  實
一、曾志雄於民國99年11月10日晚間7 時許，在臺北市○○○路
    之「民權吉林路口」站搭乘277 號公車，欲前往南京東路五
    段與三民路路口（即在277 號公車路線之「南京三民路口」
    站下車），適亦在「民權吉林路口」站上車之A 女（偵查中
    代號3323HV9910，於本院審判中代號為B 女，下以A 女稱之
    ）站於公車右側靠近後車門處前方，曾志雄則站於A 女之左
    側，曾志雄見A 女一人獨行且望向窗外，認有機可乘，遂基
    於性騷擾之意圖，而乘A 女不及抗拒之際，以其手指揉捏A
    女之左側臀部，A 女隨即查覺自己左側臀部遭人揉捏，乃向
    左側查看，而發現係遭曾志雄性騷擾之情，隨即變換站立位
    置遠離曾志雄。詎曾志雄竟食髓知味，又見B 女（偵查中代
    號3323HV9909號，於本院審判中代號為A 女，下以B 女稱之
    ）在民生東路與敦化北路路口（即277 號公車路線之「海基
    會」站）上車且站在公車前門附近，認有機可乘，即動身前
    往B 女後方站立，並再次基於性騷擾之意圖，乘B 女不及抗
    拒之際，先以手觸摸B 女臀部，復順著B 女臀部摸進B 女臀
    部中間縫隙，B 女隨即查覺並轉頭查看，乃發現自己遭站立
    右後方之曾志雄性騷擾，故大聲喝斥曾志雄，並告知公車司
    機潘進生遭性騷擾事實而要求停車報警處理。此時A 女亦發
    覺曾志雄竟對他人再次性騷擾，故與B 女一同報警並對曾志
    雄提出告訴。
二、本案經A 女及B 女分別訴由臺北市政府警察局松山分局報告
    臺灣臺北地方法院檢察署檢察官偵查起訴。
    理  由
一、訊據被告固不否認曾於99年11月10日晚間7 時左右自臺北市
    ○○○路與吉林路口處搭上277 號公車，嗣遭亦同搭乘該班
    公車之A 女及B 女分別指控遭其性騷擾之事實，惟矢口否認
    有何觸摸A 女、B 女臀部等性騷擾情事，辯稱：我在當日晚
    間7 時10分許從「民權吉林路口站」上車欲至「南京三民路
    口」站，之後我因讓位起身，並往後車門處移動至公車右側
    第四或第五座位旁，我左手靠著椅背，右手拉著吊環，當時
    人潮擁擠，我係靠著座椅且臉朝窗外，旋突然聽到我右後方
    一名女子不知罵什麼，我未多加搭理；之後因我快抵達目的
    地，便向前移動準備至司機後方欄杆處，我左手拉著欄杆，
    右手拿著皮包準備要刷卡，突然聽見我右手邊另一名女子喊
    「非禮」，並向司機表示我非禮她，且要報警，但我從未非
    禮該二名女子等語。經查：
  (一)據A 女於本院中證稱（於本院中之代號為B 女，下均以A 女
    稱之）：「（99年11月10日）晚上大約下班的時候，大約6
    時快7 時坐上277 路公車，我是在『民權吉林路站』上車的
    。... 剛上車的時候，人算是有點多，但是不是很擁擠。（
    問：你上車的時候，是坐著還是站著，在哪個位置？）我是
    站著，靠近後車門的地方。（問：你是跟司機駕駛座同邊嗎
    ？）另一邊。（問：你在公車上大約過了多久，你感覺有人
    摸你？）我不是很清楚，大約十分鐘。... 我感覺我的左手
    邊的臀部有被人用手指揉捏的感覺，其實一開始我對著窗外
    發呆，後來我覺得有個溫度留在我的臀部，我才驚覺有人在
    捏我。（問：當天你下半身穿著為何？）牛仔褲。... （問
    ：你說有人捏你，且能感覺有溫度，接下來的情形為何？）
    然後我就往左邊看，當時我瞪著被告，當時只有被告在我的
    左邊，我瞪他瞪很久，然後他就裝作沒事，看著窗外，我認
    為一般人如果有人一直在近距離看他，一般人會問說怎麼了
    ，可是我覺得他心虛，他就是裝作沒事，我就罵他說你敢再
    摸我，你就死定了，可是她好像沒有聽得很清楚，我就離開
    他，到他的斜對面站著。（問：你剛剛說你感覺有人捏你的
    臀部，你往左邊看，當時只有被告在你身邊嗎？）我不是很
    確定，應該說當時只有他在我的左邊，因為當時人沒有很多
    ，人不會擠在一起，離我最近的就是他，而我另一邊是個女
    生。... 我旁邊【指左邊】就是他【指被告】，我們中間不
    會有另一個人。（問：在你發現被摸的時候，你的面部是否
    朝向窗外？）是。（問：當時被告面部朝向何處？）也是面
    向窗外。（問：他是否站在你的正左方嗎？）是。... （問
    ：你說你發現有人摸你，你就瞪被告，當時被告裝作沒事的
    情形為何？）我當時轉過去瞪他，當時被告面對窗外發呆，
    我就罵他，當時我瞪被告有三秒鐘的時間，我罵他後，他才
    轉過頭來，後來我就離開他的位置，到斜背對他的地方等下
    車。」、「（問：當你感覺到你左邊的臀部有人在揉捏的時
    候，被告站在你的正左方嗎？）是，他跟我平行。（問：在
    這個時候，你跟你左手邊的被告，在身體上有無接觸到？）
    他離我很近。... （問：你可以確定的是，你們中間不可能
    再站人嗎？）是。（問：你當時有無發現，在被告左邊人群
    站立情形是否擁擠？）沒有非常擁擠，大概有七成滿的人。
    ... （問：你轉頭過去時，他【指被告】右手情形為何？）
    他右手應該是垂直往下，就是一般站著的時候的情形。...
    （問：你剛剛提到，你發現你被摸的時候，你有瞪被告，你
    瞪了多久？）很久，有三秒以上。... 他【指被告】看窗外
    ，直到我罵他的時候，他才轉過頭。（問：也就是說，你在
    瞪他的時候，被告眼睛看向窗外，沒有與你四目交接嗎？）
    沒有。（問：是到何時，你左邊臀部被摸的感覺才消失？）
    就是一轉頭瞪被告的時候。（問：你剛剛說你接下來有罵被
    告說你再摸一次就死定了，你在對他講話的時候，他有聽到
    嗎？）... 我不知道他有無感受到我的氣憤，他沒有回我。
    （問：你當時音量大概多大？）我對著被告說，我的音量不
    是很大，我說你再這樣摸我就死定了。（問：你這樣說的時
    候，被告有無轉頭來看你？）有。... 應該是我罵他的時候
    ，我發出聲音，他才轉頭看我。... 我有看他，他也有看我
    。... 因為我發出聲音，他就轉頭來看。... 我忘記他有沒
    有回答我，我罵完後，我就趕快離開他，至於他有沒有回我
    ，我記不清楚。」等語；又稱：「（問：之後公車上發生何
    事，請你描述一下？）後來人就越來越多，後來到三民路站
    ，我就準備下車，當時我看被告也要下車，後來聽到A 女【
    按係下述之B 女，下即以B 女稱之】大叫，指被告對她性騷
    擾，當時我聽到B 女說被告有摸她之類的，然後請警察過來
    ，之後車子就停下來等警察來，當時我在車上，我越來越移
    動到靠近司機的地方等警察來，我就跟B 女說，我也有被摸
    ，我可以到警局作證。」（以上均見本院卷第29頁至第33頁
    反面）。依A 女所言，其當日晚間7 時左右身著牛仔褲，於
    「民權吉林路站」上277 號公車後，即站立於公車右側靠近
    後車門前方處，本來係朝向窗外看去發呆，後約莫10分鐘，
    即感覺左側臀部遭他人以手指揉捏，甚能感覺手指體溫，是
    驚覺有異，遂向左側看去，同時臀部遭揉捏之感覺即消失，
    其即看見被告亦面朝窗外站立於其左側，與其距離甚近，且
    右手垂直向下並無拿取任何東西，二人間亦無任何人阻隔，
    斯時公車上人潮亦非擁擠，其遂知揉捏其臀部之人，並非他
    人，而正係被告，其遂對之怒目瞪視，然被告竟視若無睹，
    其又出言喝斥被告，隨即離開該處而改站立至公車左側之被
    告斜對面處，嗣在接近「南京三民路口」站時，聽聞前方另
    有女子即下述之B 女叫稱遭被告性騷擾，並要求司機停車報
    警，其方上前告知B 女適才自己亦遭被告性騷擾之事實。
  (二)次據B 女於本院中證稱（於本院中之代號為A 女，下以B 女
    稱之）：「（問：99年11月10日你是幾時在哪一個站坐277
    公車？）我是六時快七時在『海基會站』【按此站係A 女上
    車之『民權吉林路站』之後7 站，距被告所稱預定下車之『
    南京三民路口站』尚有4 站】坐上277 公車。（問：你上公
    車時，站在何處？）我靠近前門右手邊的地方。... 我上車
    的時候人很多，我就站在前門沒有移動，然後我一開始覺得
    有人的包包碰到我的臀部，所以我不以為意，後來我稍微移
    動我的身體，我還是在原來的位置，只是稍微移動我的位置
    ，然後過沒有多久，我就感覺有東西碰到我的臀部，我還是
    沒有察覺到有人摸我，是一直有感覺到越往裡面摸我，我才
    察覺到有人摸我。... 【有人】越往裡面快要摸到陰部那邊
    ，是還沒有摸到陰部，但是快要摸到，真的摸得很裡面，很
    明顯有人在摸我。（問：你當天下半身穿著為何？）合身牛
    仔褲。（問：你感覺有人快要摸到陰部那邊的時候，你感覺
    是隔著內褲嗎？還是感覺手已經伸進內褲裡？）是隔著褲子
    。（問：所以他手沒有伸進牛仔褲嗎？）沒有。... 我一察
    覺到有人在摸我，我就馬上轉過去，我只有看到被告在那邊
    ，我就直接用我的手打過去，並罵他『你在做什麼』。... 
    【我】往後轉。... （問：你剛剛提到你上公車時人很多，
    後來陸陸續續有人下車，當你發覺被摸的時候，公車上的人
    有多少？）沒有這麼多。... 跟我剛上車時比的話人算少，
    不算擁擠。... （問：你剛剛說你回頭看見被告，當時你旁
    邊都沒有人站著嗎？）有，但是離我很遠，且是一個中年婦
    女。（問：你一直都是站在前門的位置嗎？）對。... （問
    ：你轉頭發現被告在你後面時，被告有非常靠近你嗎？）非
    常靠近。（問：當你發現有人摸到很靠近你陰部時，當時公
    車是否在行進？）是。（問：當時車上有很多人排隊要下車
    嗎？）沒有。（問：你剛剛說，你回頭看到被告在你後方很
    靠近你，接下來情形為何？）我直接罵他你在作什麼，然後
    他就裝傻，我就叫司機停車報警。... 他【指被告】就一副
    他沒有作什麼的樣子。... 司機就幫我打電話報警，並把公
    車停在南京東路路邊，我們在等警察的時候，被告就說他沒
    有摸我，他是結婚有老婆的人，... 後來有一個女生【按即
    上揭之A 女】過來跟我說被告也有摸她，我就說請她作證，
    後來警察來了，就把我們帶下公車。... （問：你剛剛說你
    第一次被摸的時候，覺得好像是有東西碰到你，你有辦法確
    定這是有人對你性騷擾嗎？）沒辦法。... （問：但是像是
    用類似包包東西碰觸你的臀部，這是否被告所為？）我不確
    定。」等語，並稱：「（問：你轉頭看到被告的時候，他的
    雙手狀態如何？）我沒有注意他左手，因為我看不到他的左
    手，他的右手就向是平常一樣放在腿的邊邊。（問：你沒有
    看到他左手的情形嗎？）沒有，因為我站在他的右邊。... 
    他有背一個包包，擺在側邊，我不記得擺在右邊還是左邊。
    （問：但是你可以確定他是背在背上，而非拿在手上嗎？）
    是。」等語（以上均見本院卷第25頁至第28頁反面）。依B
    女所言，伊當日晚間7 時左右身著牛仔褲，於「海基會站」
    （即被告及A 女上車之「民權吉林路站」後7 站）上277 號
    公車，即站立於公車前門右側處，視線則向著前方，一開始
    車上人潮稍嫌擁擠，伊曾感覺臀部似遭異物碰觸，然不以為
    意僅約略移動站立位置，之後陸續有人下車，人潮已不如方
    才擁擠，此時伊又感覺臀部遭異物碰觸，甚感覺遭人隔著牛
    仔褲往下向陰部摸去，遂驚覺遭後方人士故意觸摸臀部，乃
    回頭看去，即發現被告正站在伊後方與伊距離甚近處，右手
    置於腿部而無拿取任何東西，斯時伊周邊除被告外並無任何
    他人，公車上人潮亦非擁擠，伊遂知方才正係遭被告觸摸臀
    部，故對之大聲喝斥，詎被告竟置若罔聞，伊即要求司機停
    車報警，不久，聽聞B 女大聲喝斥之A 女，亦上前向B 女表
    示其剛才亦遭被告觸摸臀部，願為伊作證，公車司機即報警
    前來處理。
  (三)而查，A 女及B 女與被告均僅偶然搭乘同班公車，雙方均不
    相識，並無任何仇隙怨恨，被告亦於本院中自承不認識A 、
    B 二人，自己未曾與他人結怨，無法想像有何遭他人設計誣
    陷之情形。由是觀之，A 女及B 女絕無甘冒誣告偽證等重罪
    風險，而虛構故事誣陷一與己毫無仇隙怨恨之被告之動機及
    可能。可見A 、B 二人上開遭被告揉捏、觸摸臀部及當時情
    狀之證詞，絕非捏造之謊言。再依A 女所述，其係感到左側
    臀部遭人以手指揉捏，甚能感覺該手指之體溫，遂驚覺並非
    單純之無意碰觸，隨即向左側看去，同時間臀部遭揉捏之感
    覺消失，其即發現被告站立其旁且距離甚近，右手垂直向下
    並無拿取任何物品，二人間並無任何阻隔，車上人潮亦非甚
    多；依B 女所述，伊先感覺遭人自後方以手觸摸臀部，之後
    該人更往下朝陰部摸去，伊乃驚覺非單純之無意觸碰，遂回
    頭看去，即見被告站立伊後方之距離甚近處，其間亦無他人
    阻隔，被告右手則置於腿部而未拿取任何物件。依此可見，
    A 女及B 女二人證稱之臀部遭揉捏及遭向下摸及陰部之親身
    感覺，均甚直接、具體且私密，且渠二人驚覺臀部遭觸碰後
    ，立時往感覺遭觸碰之方向看去，亦均發現正係被告、而非
    任何他人站立於渠二人感覺遭觸碰處之距離甚近之位置，其
    間亦無任何他人阻隔。由是可知，A 女及B 女對此先後遭被
    告揉捏及觸碰臀部之親身感覺經驗，甚為可信，並非故將他
    人之無意觸碰特意渲染為性騷擾，亦絕無誤認被告而指鹿為
    馬。尤有甚者，A 女及B 女二人彼此間於本案發生前毫不認
    識，與被告間亦均不認識且無仇隙怨恨，倘非確有被告故意
    揉捏A 女臀部及對B 女觸摸臀部甚至向下摸及陰部等性騷擾
    實情，何有可能在同一班公車且相隔僅寥寥數站之短程間，
    即先後有A 女及B 女出面指控被告性騷擾而如此巧合。綜上
    A 女及B 女之證詞交互勾稽比對，參以當時277 號公車司機
    潘進生於檢察官偵查中證稱：「... 快要到南京東路寧安街
    左右，就有一個小姐跑過來跟我說有男乘客性騷擾她，要我
    報警，我說好，就打電話撥打110 ，並把車子停在路邊，等
    警察來。那個小姐就指被告說是被告性騷擾她，那個小姐說
    被告摸她的下體。」等語（見偵查卷第33頁，潘進生於本院
    審判外之證詞業據被告於本院中同意作為證據，本院審酌該
    證詞作成時之情況，認以之作為本案認事用法之基礎核屬適
    當，依刑事訴訟法第159 條之5 之規定，自有證據能力），
    可見確有B 女告知司機潘進生遭被告觸摸下體性騷擾且要求
    報警前來處理此一事實，益徵B 女上開證詞所言非虛。綜此
    交互勾稽，可見被告確於上開時間先對A 女以揉捏臀部之方
    式性騷擾後，復對B 女以觸摸臀部甚及陰部等行為性騷擾，
    以上事實至堪認定。
  (四)綜上，被告先後乘A 女及B 女未及防備形成反抗意識之前，
    先後動手觸摸伊二人臀部性騷擾之犯行，事證明確，洵堪認
    定，被告上開辯解均係飾詞狡辯，毫無足採，應依法論科。
三、按性騷擾防治法第25條所規定之「性騷擾」，係指帶有性暗
    示之動作，具有調戲之含意，讓人有不舒服之感覺，行為人
    具有性暗示而調戲被害人之意，以滿足調戲對方之目的，屬
    性騷擾之犯意（最高法院96年度臺上字第6736號刑事判決亦
    同此意旨）。本件被告分別乘A 女、B 女未及形成反抗反對
    意識而不及抗拒之際，先後故意以手揉捏、觸摸A 女及B 女
    之臀部，核其所為，均係犯性騷擾防治法第25條第1 項意圖
    性騷擾，乘人不及抗拒而為觸摸其臀部之行為罪。被告先後
    二次性騷擾犯行，犯意各別，行為互異，應分論併罰之。爰
    審酌被告為逞一己私慾，在大眾運輸交通工具上，隨機挑選
    下手對象，先後以手指揉捏臀部及觸摸臀部甚及陰部之方式
    ，對A 女及B 女性騷擾；且被告經A 女發覺喝斥後，竟不以
    為意而稍加收斂，反再對嗣後上車之B 女以類似之手段施加
    性騷擾，其行徑膽大囂張，目無法紀，且視女性身體自主權
    於無物，對被害人之心理亦造成一定程度之傷害；再考量此
    等性騷擾案件泰半具有隱密性，倘非被害人親身親歷，外人
    難以查知，而被害人亦多有息事寧人心態而不願出面指證，
    故社會上多有色慾薰心之徒藉此特性而選擇在大眾運輸工具
    上恣意對他人性騷擾，倘事跡敗露或辯稱從未觸碰、或辯稱
    因人潮擁擠非故意為之，行徑甚為猖獗；本件倘非A 女及B
    女同時勇於出面相互補強證明被告上開二次性騷擾犯行，則
    在證據法上「無罪推定」原理要求下，被告輕易逃脫法網之
    機會不低，而被告犯後面對A 女及B 女同時出面指證歷歷之
    如山鐵證，猶一再飾詞狡辯，顯無悔意，由是觀之，本件量
    刑絕不宜從輕，否則無異予其僥倖之錯誤期待，而無法發揮
    嚇阻再犯之功能；復參以被告對A 女性騷擾且經喝斥後，猶
    不知停手，反食髓知味再對B 女性騷擾，是第二次性騷擾犯
    行之主觀不法惡性更為嚴重，其刑度應較第一次性騷擾更重
    ；兼衡被告犯罪之動機、目的、手段及其品行、智識程度等
    一切情狀，就其所犯上開二罪分別量處如主文所示之刑，並
    均諭知易科罰金之折算標準；復定其應執行之刑及易科罰金
    折算標準如主文，以示懲儆。
四、據上論斷，依刑事訴訟法第284 條之1 、第299 條第1 項前
    段，性騷擾防治法第25條第1 項，刑法第11條前段、第41條
    第1 項前段、第51條第5 款，判決如主文。
中    華    民    國   100    年    4     月    13    日
                  刑事第十九庭  法  官  紀凱峰
上正本證明與原本無異。 
如不服本判決應於收受送達後10日內向本院提出上訴書狀，並應
敘述具體理由；其未敘述上訴理由者，應於上訴期間屆滿後20日
內向本院補提理由書（均須按他造當事人之人數附繕本）「切勿
逕送上級法院」。告訴人或被害人如對於本判決不服者，應具備
理由請求檢察官上訴，其上訴期間之計算係以檢察官收受判決正
本之日期為準。 
                                書記官  桑子樑
中    華    民    國   100    年    4     月    13    日